【裁判字號】    88,簡上,167
【裁判日期】    890118
【裁判案由】    侵權行為損害賠償
【裁判全文】
臺灣桃園地方法院民事判決                        八十八年度簡上字第一六七號
    上  訴  人  甲○○
    被  上訴人  丁○○
                丙○○
                乙○○
右當事人間請求侵權行為損害賠償事件，上訴人對於中華民國八十八年七月二十一日
本院桃園簡易庭八十八年度桃簡字第六八０號第一審判決提起上訴，本院判決如左：
    主      文
上訴駁回。
第二審訴訟費用由上訴人負擔。
    事      實
甲、上訴人方面：
  一、聲明：
  （一）、原判決廢棄。
  （二）、被上訴人應連帶給付上訴人新台幣壹拾壹萬伍仟捌佰伍拾肆元，及自民國
          八十七年九月三十日起至清償日止，按年息百分之五計算之利息。
  二、陳述：除與原審判決所載相同者茲予引用外，補稱：
  （一）、原審駁回上訴人之訴，主要係依據被上訴人給付上訴人之友人二千元修車
          費，急診費用七千七百元，及桃園縣警察局受理各類案件記錄表記載被上
          訴人丁○○與上訴人和解成立之記載為據。
  （二）、按吾人解釋社會事理須合於邏輯及一般經驗法則，車禍發生時供夜深時分
          ，受傷情況如何，是否有併發症，均尚未可知，如何和解？而上訴人之友
          人修車肇事者付錢，亦屬天經地義之事，又上訴人友人未經授權，亦無從
          和解。車禍發生時要照護傷者，肇事者支付急診費用，乃在防止傷者情況
          惡化，也是對肇事者有利之動作，若說接受了急診費用即代表和解，那接
          受肇事者之護送至醫院是否也可以代表和解呢？被上訴人一廂情願之認為
          已和解，不代表真已和解。
  （三）、警員處理車禍之心態，乃多一事不如少一事，除非一定要移送者外，均希
          望能不移送。而所請和解，乃係對告訴乃論之罪之不為告訴，上訴人矜恤
          被上訴人丁○○係在學學生，又係無照駕駛，為顧及其前途而自願放棄刑
          事告訴，在民刑分立之情況下，警員係在處理車禍之刑事案件，怎可只憑
          一只案件記錄表即可代表當事人之真意乎？顯非法紀社會之所許。
  （四）、警察局受理各類案件紀錄表上之簽名係上訴人親簽無訛，不過僅係就刑事
          和解，且之所以簽名，是因為那只是備案而已，並非真正和解。
  三、證據：援用原審之立證方法，並聲請訊問證人黃俊龍。
乙、被上訴人丁○○、丙○○方面：
  一、聲明：駁回上訴。
  二、陳述：除與原審判決書所載者相同茲予引用外，補稱：是上訴人突然從巷子衝
            出，不全是被上訴人丁○○之過失，兩方都有過失，除給付上訴人七千
            七百元和解外，另外又給付二千元修車費，兩造係就民刑事部分和解，
            非僅就刑事部分，被上訴人丁○○與上訴人和解時，被上訴人丙○○在
            場並同意被上訴人丁○○為之。
  三、證據：援用原審之立證方法。
丙、被上訴人乙○○未於言詞辯論期日到場，亦未提出書狀作何聲明或陳述。
丁、本院依職權訊問證人田中華。
    理  由
一、本件被上訴人乙○○，未於言詞辯論期日到場，核無民事訴訟法第三百八十六條
    所列各款之情形，爰依上訴人聲請，由其一造辯論而為判決。
二、本件上訴人起訴主張：緣被上訴人丁○○於民國（下同）八十七年九月三十日下
    午約四時三十分許，騎乘車號ＪＣＦ─四五０號機車，由中壢市○○街往萬能工
    專方向行駛，明知行經無號誌燈之十字路口（約在永清街五六九號門口）應注意
    減速慢行留意路況，隨時作停車之準備，且當時天候明朗，並無不能注意之情，
    詎被上訴人丁○○竟疏未注意，未減速即撞到上訴人所駕駛之車號ＲＣＶ─四三
    五號之機車左側及上訴人之身體，上訴人因而傾倒在地，受有右膝挫傷、擦傷、
    左膝挫傷、左踝挫擦傷等傷害。又被上訴人丁○○於事故發生時為未滿二十歲之
    限制行為人，就讀於桃園縣中壢市萬能工專，被上訴人丙○○、乙○○為被上訴
    人丁○○之法定代理人，爰依民法第一百八十四條第一項前段、民法第一百八十
    七條第一項之規定，請求被上訴人丙○○、乙○○與丁○○連帶負擔侵權行為損
    害賠償責任，賠償醫藥費、慰撫金及機車毀損等費用，總計十一萬五千八百五十
    四元等語。被上訴人則以：車禍發生後，已給付上訴人含機車修理費及醫療費共
    九千七百元，兩造已於警局達成和解，上訴人應無權再請求賠償等語資為抗辯。
三、上訴人主張其與被上訴人丁○○於前揭時、地發生車禍，致受傷就醫，事後上訴
    人與被上訴人曾至警局達成和解，被上訴人丁○○已給付上訴人共九千七百元之
    事實，業據上訴人提出診斷證明、醫療費用收據及桃園縣警局受理各類案件記錄
    表等為證，復為兩造所不爭執，並經證人田中華到庭證稱：「（報案記錄中所為
    之和解部分載明被上訴人給付上訴人七千七百元，是否包含民事及刑事部分？）
    這部分我們不介入，不過記錄表上之簽名是兩造所親簽。不過根據以往慣例當場
    賠錢就是表示民、刑事部分均已和解處理了。」、「（兩方簽完名後，上訴人有
    無就其他賠償事宜與被上訴人討論？）沒有」等語（見本院八十八年十一月二十
    九日準備程序筆錄），上訴人雖主張其與被上訴人丁○○於警局成立和解時，僅
    係就刑事過失傷害部分不提出告訴，民事賠償部分並未和解，其有保留嗣後請求
    之費用云云，惟觀之桃園縣警察局受理各類案件記錄表中處理情形欄內載明：「
    經調解，雙方同意和解，由報案人（即被上訴人丁○○）賠償甲○○（女，５３
    、４、２７，Ｚ000000000）新台幣柒仟柒佰元整，並當場交付，雙方
    和解」，並經上訴人與被上訴人丁○○親自簽名其上等情，應認上訴人與被上訴
    人丁○○間已合法成立民事上之和解契約無訛（刑事過失傷害部分當無所謂和解
    問題），上訴人復無法就其於成立和解時曾保留嗣後醫療費用之請求乙節舉證以
    明其說，則兩造間既已成立民事上之賠償和解事宜，上訴人就民事屬告訴乃論之
    過失傷害案件，依法自不得再提出告訴，自無上訴人所主張僅係就刑事部分不提
    出告訴達成和解，民事賠償部分未和解之情形甚明，是上訴人前開主張，委無足
    採。綜上所述，被上訴人所持前揭辯詞，為可採信，上訴人提起本訴再為民事求
    償，洵屬無據，不應准許。
四、原審依前開理由認兩造既已成立民事上之和解契約，上訴人提起本訴再為侵權行
    為損害賠償之請求，為無理由，不應准許，應予駁回，核無不合，上訴意旨指摘
    原判決不當，求予廢棄改判，為無理由，應予駁回。
五、據上論結，本件上訴為無理由，依民事訴訟法第四百三十六條之一第三項、第四
    百四十九條第一項、第七十八條，判決如主文。
中      華      民      國    八十九    年      一      月     十八     日
                            臺灣桃園地方法院民事第一庭
~B審判長法官  陳添喜
~B法      官  陳世宗
~B法      官  汪智陽
右正本係照原本作成
中      華      民      國    八十九    年      一      月     十八     日
~B法院書記官  施春祝


司法院資訊處製作；財團法人民間司法改革基金會備份。
